【裁判字號】    92,上易,728
【裁判日期】    920923
【裁判案由】    竊盜
【裁判全文】
臺灣高等法院臺南分院刑事判決          九十二年度上易字第七二八號        Ｇ
      上  訴  人
      即  被  告  乙  ○  ○
      選任辯護人  林  德  昇  律師
右上訴人因竊盜案件，不服臺灣嘉義地方法院九十二年度易字第二五八號中華民國九
十二年七月十六日第一審判決（聲請簡易判決處刑案號：臺灣嘉義地方法院檢察署九
十二年度偵字第三六０二號），提起上訴，本院判決如左：
      主      文
上訴駁回。
      事      實
一、乙○○前犯竊盜罪，經臺灣嘉義地方法院判決有期徒刑六月確定，於八十七年六
    月六日執行完畢，又因犯毒品危害防制條例案件，經同院判處有期徒刑五月確定
    ，於八十八年八月十六日易科罰金執行完畢，仍不知悔改。竟意圖為自己不法之
    所有，於九十二年五月十三日十九時三十分許，在嘉義縣梅山鄉○○段一０三之
    一號，持其自備兇器檳榔割刀一支，竊取甲○○所有種植之檳榔二芎（分別為一
    百八十粒、九十粒），得手後即駕駛其所有已報廢之自小客車載運正欲離開，適
    為劉邦基發現其情有異，乃報警前往處理始循線查獲上情。
二、案經嘉義縣警察局竹崎分局報由臺灣嘉義地方法院檢察署檢察官聲請簡易判決處
    刑，經原審改依通常程序審理。
      理      由
一、訊據被告乙○○（下稱被告）固坦承於前揭時、地，持所有檳榔割刀一支，割取
    甲○○所種植之檳榔二芎之事實，惟矢口否認其有竊盜之意，辯稱：伊僅割少數
    檳榔來食用，並無對外販賣，應不構成竊盜云云。
二、經查被告未經所有人甲○○同意而以所有之檳榔刀於右揭時、地割取上開檳榔，
    業據被害人甲○○於原審審理陳述甚明，核與證人劉邦基於警訊中所陳情節相符
    ，並有領據及查扣之檳榔照片各一紙在卷可稽，而上開檳榔並非被告所有，未經
    所有人同意，被告本無任何私自取用之權利，其竟予私自取用，無論係供己食用
    或以之販賣，均難謂無不法所有之意圖，被告之選任辯護人認一般農村有相互摘
    取對方農作果實食用之習慣，因乏實據，尚難以之證明被告並無竊盜犯意，況縱
    有該習慣，亦僅限於鄰右或相識者之間，而本件被告與被害人並不認識，業據其
    供承在卷，所辯自難成立，本件事證明確，被告犯行堪予認定，應予依法論科。
三、按刑法第三百二十一條第一項第三款之攜帶兇器竊盜罪，係以行為人攜帶兇器竊
    盜為其加重條件，此所謂兇器，其種類並無限制，凡客觀上足對人之生命、身體
    、安全構成威脅，具有危險性之兇器均屬之，且祇須行竊時攜帶此種具有危險性
    之兇器為已足，並不以攜帶之初有行兇之意圖為必要（最高法院七十九年度臺上
    字第五二五三號判例參照）。查被告自備之檳榔割刀，係以竹竿裝置使用之事實
    ，業據其供明（詳警卷第二頁），其銳利足以割取檳榔，自屬兇器無訛。核其所
    為，係犯刑法第三百二十一條第一項第三款之加重竊盜罪。查被告前犯竊盜罪，
    經臺灣嘉義地方法院判決有期徒刑六月確定，於八十七年六月六日執行完畢，又
    因犯毒品危害防制條例案件，經同院判處有期徒刑五月確定，於八十八年八月十
    六日易科罰金執行完畢，有臺灣高等法院被告全國前案紀錄表附卷可稽，其受有
    期徒刑之執行完畢，五年以內再犯本件有期徒刑以上之罪，為累犯，依法加重其
    刑。
四、原審以被告罪證明確，因予適用刑法第三百二十一條第一項第三款、第四十七條
    之規定，並審酌被告已有竊盜及毒品之前科、竊取檳榔係供己用、係以檳榔割刀
    竊取之手段，惟所竊數量僅二芎、價值不多，且與被害人達成和解等一切情狀，
    量處有期徒刑七月，以示懲儆，另說明被告竊盜所用之檳榔割刀一支，因未扣案
    ，為免執行困難，而不為沒收之諭知。其認事用法，俱無不合，量刑亦稱妥適（
    按本件法定最輕本刑為六月以上、五年以下有期徒刑），被告上訴意旨否認有竊
    盜之意，為無理由，其提出被害人之陳情書請求判處較輕之刑或予以宣告緩刑部
    分，因被告已與被害人和解及本案情節輕微，業經原審審酌而從輕科刑如前，被
    告前有竊盜前科而再犯，並無犯罪情狀顯可憫恕之處，自無法再依刑法第五十九
    條規定減輕其刑，另被告前受有期徒刑執行完畢後五年內再犯，係屬累犯，亦不
    符合宣告緩刑之要件，其請求從輕量刑並請求宣告緩刑而指摘原判決不當部分，
    亦無理由，應駁回其上訴。
據上論結，應依刑事訴訟法第三百六十八條，判決如主文。
本案經檢察官王碧霞到庭執行職務。
中    華    民    國      九十二      年      九      月      二十三    日
                                  臺灣高等法院臺南分院刑事第二庭
                                      審判長法官  黃    崑    宗
                                            法官  林    勝    木
                                            法官  葉    居    正
右正本證明與原本無異。
不得上訴。
          法院書記官  陳    嘉    琍
中    華    民    國      九十二      年      九      月      二十四    日
附錄法條：
刑法第三百二十一條第一項：
犯竊盜罪而有左列情形之一者，處六月以上五年以下有期徒刑：
一  於夜間侵入住宅或有人居住之建築物、船艦，或隱匿其內而犯之者。
二  毀越門扇、牆垣或其他安全設備而犯之者。
三  攜帶兇器而犯之者。
四  結夥三人以上而犯之者。
五  乘火災、水災或其他災害之際而犯之者。
六  在車站或埠頭而犯之者。


司法院資訊處製作；財團法人民間司法改革基金會備份。
